臺灣板橋地方法院刑事判決　　　　　　　96年度訴字第3424號
公　訴　人　臺灣板橋地方法院檢察署檢察官
被　　　告　甲○○
　　　　　　　　　　（現於臺灣臺北監獄臺北分監另案執行）
上列被告因違反毒品危害防制條例案件，經檢察官提起公訴（九
十六年度毒偵字第五一二四號），於被告為有罪之陳述後，本院
合議庭裁定由受命法官獨任依簡式審判程序審理，茲判決如下：
    主  文
甲○○施用第一級毒品，累犯，處有期徒刑拾月。扣案海洛因壹
包（淨重零點零肆公克）沒收銷燬之，上開海洛因之外包裝袋壹
個沒收之。
    事  實
一、甲○○前因竊盜案件，經本院以九十年度重簡字第一三九七
    號判處有期徒刑四月確定。又因施用毒品違反毒品危害防制
    條例案件，經送勒戒處所觀察、勒戒後，因認無繼續施用毒
    品之傾向，而於民國九十年七月三十一日執行完畢而釋放，
    並由臺灣板橋地方法院檢察署檢察官以九十年度毒偵字第一
    九三○號為不起訴處分確定。其後同因施用毒品違反毒品危
    害防制條例案件，經檢察官送勒戒處所觀察、勒戒後，因認
    有繼續施用毒品之傾向，而由檢察官再送戒治處所施以強制
    戒治並提起公訴，強制戒治部分於九十二年五月二十三日因
    裁定停止戒治而釋放，復於九十二年七月二十五日因強制戒
    治期滿未經撤銷停止戒治而視為執行完畢；公訴部分則由本
    院以九十一年度訴字第一八一九號判處有期徒刑七月確定，
    經與上開竊盜案件所宣示之有期徒刑四月合併定應執行刑為
    十月，甫於九十三年三月二十二日執行完畢。復再因施用毒
    品違反毒品危害防制條例案件，經本院以九十六年度訴字第
    一一三九號判處有期徒刑八月確定，經裁定減刑為有期徒刑
    四月，現仍執行中。
二、詎甲○○仍不知悛悔，基於施用第一級毒品之犯意，於九十
    六年七月五日九時許，在位於臺北縣三重市之三重公園男廁
    所內，以注射之方式施用第一級毒品海洛因乙次。嗣於同日
    十三時許，為警在臺北縣蘆洲市○○路與得勝街口查獲，並
    扣得其所有預備供施用之第一級毒品海洛因乙包（淨重零點
    零四公克）。
三、案經臺北市政府警察局蘆洲分局移送臺灣板橋地方法院檢察
    署檢察官偵查起訴。
    理  由
一、犯罪事實之認定：
  (一)上揭犯罪事實，業據被告甲○○自白不諱，而其為警查獲後
    經採集尿液囑託鑑定結果，亦呈嗎啡（即海洛因進入人體後
    之代謝物）陽性反應，有臺灣檢驗科技股份有限公司出具之
    濫用藥物尿液檢驗報告及上開檢驗報告之姓名對照表格附卷
    可稽。此外復有扣案海洛因乙包與卷附臺灣檢驗科技股份有
    限公司就扣案海洛因鑑定後出具之濫用藥物檢驗報告可為佐
    證，堪信其前開自白應與事實相符。
  (二)又被告有如事實欄所載因施用毒品違反毒品危害防制條例案
    件，而觀察、勒戒、強制戒治及罪刑科處執行之情形，此亦
    有臺灣高等法院被告前案紀錄表存卷可憑。
  (三)是以本件事證明確，被告於強制戒治戒執行完畢釋放後五年
    內三犯施用海洛因之犯行，堪為認定，應予依法論科。
二、論罪科刑之法律適用：
  (一)按海洛因為毒品危害防制條例第二條第二項第一款所定之第
    一級毒品，核被告甲○○所為，係犯同條例第十條第一項之
    施用第一級毒品罪。其施用前後持有海洛因之低度行為均為
    施用之高度行為所吸收，不另論罪。又被告前因竊盜案件，
    經本院以九十年度重簡字第一三九七號判處有期徒刑四月確
    定；又因施用毒品違反毒品危害防制條例案件，經本院以九
    十一年度訴字第一八一九號判處有期徒刑七月確定，經與上
    開竊盜案件所宣示之有期徒刑四月合併定應執行刑為十月，
    甫於九十三年三月二十二日執行完畢，此有臺灣高等法院被
    告前案紀錄表附卷足參；其於有期徒刑執行完畢後五年以內
    故意再犯本件最重本刑為有期徒刑以上之罪，為累犯，應依
    刑法第四十七條第一項之規定加重其刑。
  (二)爰審酌被告有如事實欄所載之犯罪與施用毒品遭查獲之紀錄
    ，素行不佳，且前已因觀察勒戒之執行而經不起訴處分，業
    受毒品危害防制條例對施用毒品人之寬典，竟仍一再施用，
    且於前案甫經判決未久尚未執行之際又為違犯，顯見並無悔
    意，惡性匪淺，而被告施用毒品為戕害自身健康之犯罪，於
    他人固無明顯重大危害，然已足對社會善良風氣產生不良影
    響，並斟酌其施用之次數僅為乙次，復於偵審中俱能坦認犯
    行等犯罪後之態度之一切情狀，量處如主文所示之刑，以資
    儆懲。
  (三)警於查獲時扣得之海洛因乙包（淨重零點零四公克），係查
    獲之第一級毒品，且亦屬被告所有預備供其犯施用第一級毒
    品罪所用之物，此經被告自陳甚明，應依毒品危害防制條例
    毒品危害防制條例第十八條第一項前段之規定，於本件被告
    主刑之宣告項下併為沒收銷燬之諭知。又上開海洛因之外包
    裝袋乙個，性質上則為被告所有預備供其施用毒品犯罪所用
    之物，亦經被告陳明在卷，應併依刑法第三十八條第一項第
    二款之規定為沒收之宣告。
據上論斷，應依刑事訴訟法第二百七十三條之一第一項、第二百
九十九條第一項前段、毒品危害防制條例第十條第一項、第二十
三條第二項、第十八條第一項前段，刑法第十一條前段、第四十
七條第一項、第三十八條第一項第二款，判決如主文。
本案經檢察官陳伯均到庭執行職務。
中　　華　　民　　國　　96　　年　　11　　月　　22　　日
                    刑事第十庭  法　官  楊  博  欽
以上正本證明與原本無異
如不服本判決應於送達後十日內向本院提出上訴狀
                                書記官　李  慈  容
中　　華　　民　　國　　96　　年　　11　　月　　22　　日
附錄本案論罪科刑法條全文：
毒品危害防制條例第十條
  施用第一級毒品者，處六月以上五年以下有期徒刑。
  施用第二級毒品者，處三年以下有期徒刑。
